【裁判字號】    97,裁,132
【裁判日期】    970117
【裁判案由】    綜合所得稅
【裁判全文】
最  高  行  政  法  院  裁  定
                                     97年度裁字第00132號
上  訴  人  甲○○
被 上訴 人  財政部臺北市國稅局
代  表  人  凌忠嫄
上列當事人間綜合所得稅事件，上訴人對於中華民國96年3月5日
臺北高等行政法院95年度簡字第660號判決，提起上訴，本院裁
定如下：
    主  文
上訴駁回。
上訴審訴訟費用由上訴人負擔。
    理  由
一、按對於適用簡易程序之裁判提起上訴或抗告，須經本院許可
    ，且該許可以訴訟事件所涉及之法律見解具有原則性者為限
    ，行政訴訟法第235條定有明文。所謂訴訟事件涉及之法律
    見解具有原則性，係指該事件所涉及之法律問題意義重大，
    而有加以闡釋之必要情形而言，如對於行政命令是否牴觸法
    律所為之判斷，或就同類事件所表示之法律見解與其他高等
    行政法院或本院所表示之見解互相牴觸，有由本院統一法律
    上見解或確認其見解之必要情形屬之。
二、上訴人辦理民國93年度綜合所得稅結算申報，原列報堂姪子
    女王志勤、王俐云及王俍諺共3人扶養親屬免稅額新臺幣（
    下同）222,000元，被上訴人初查否准前開免稅額，核定補
    徵稅額40,704元。上訴人不服，申請復查，經被上訴人95年
    4月21日財北國稅法字第0950203150號復查決定（下稱原處
    分）駁回，上訴人仍不服，提起訴願亦遭決定駁回，遂提起
    本件行政訴訟。原判決以：上訴人列報之受扶養人王志勤等
    3人僅係其堂姪子女，且查該3人之父母均仍健在，與該3人
    共同住居於南投縣魚池鄉東池村文武巷9號，而上訴人卻遠
    在台北市住居。另上訴人所提里長證明書顯非就扶養之事實
    為見聞或查證而為之證明書，毫無證明力可言。而上訴人復
    未提出其他有關上訴人與王志勤等3人究竟係在台北市或南
    投縣或其他地點共同生活之佐證，且查王健達及王健男與上
    訴人間為堂兄弟，是僅憑該2人所為之切結書，尚非可遽信
    。又房屋全倒證明書，至多僅能證明該南投縣魚池鄉東池村
    文武巷9號之房屋之狀態，至於王志勤等3人是否與上訴人共
    同生活，且受上訴人之扶養，則無從據以證明。因而駁回其
    訴。上訴意旨略以：法律並未規定以是否登記同一戶籍為認
    定標準，而里長證明為政府規定標格，何無證明力？切結書
    係依規定填寫且為政府表格，另房屋全倒證明，足證921受
    災戶生活困苦，故由上訴人所扶養等語。經核上訴人上訴意
    旨僅執本件原審事實認定及證據取捨之職權行使，而指摘原
    判決不當，並無其他涉及法律見解具有原則性，而需由本院
    加以闡釋之必要。故上訴人提起上訴，不合首揭規定，自不
    應許可，其上訴難謂合法，應予駁回。
三、依行政訴訟法第249條第1項前段、第104條、民事訴訟法第
    95條、第78條，裁定如主文。
中    華    民    國    97    年    1     月    17    日
                    最高行政法院第一庭
                        審判長法官  吳  明  鴻
                              法官  鄭  忠  仁
                              法官  吳  慧  娟
                              法官  鄭  小  康
                              法官  帥  嘉  寶
以  上  正  本  證  明  與  原  本  無  異
中    華    民    國    97    年    1     月    17    日
                              書記官  郭  育  玎


司法院資訊處製作；財團法人民間司法改革基金會備份。
